臺灣高等法院刑事判決　　　　　100年度上易字第2902號
上　訴　人
即　被　告　洪火角
上列上訴人因竊盜案件，不服臺灣臺北地方法院100年度易字第
2477號，中華民國100年11月24日第一審判決（起訴案號：台灣
臺北地方法院檢察署100年度偵字第13636號、第14347號、第152
81號 ），提起上訴，本院判決如下：
    主  文
上訴駁回。
    理  由
一、按刑事訴訟法第350條、第361條、第362條、第367條規定，
    不服地方法院之第一審判決而上訴者，須提出上訴書狀，並
    應敘述具體理由，為上訴必備之程式。倘已提出上訴理由，
    但所提非屬具體理由者，則由第二審法院以上訴不合法律上
    之程式，判決駁回。而所謂具體理由，必係依據卷內既有訴
    訟資料或提出新事證，指摘或表明第一審判決有何採證認事
    、用法或量刑等足以影響判決本旨之不當或違法，而構成應
    予撤銷之具體事由，始克當之（例如：依憑證據法則具體指
    出所採證據何以不具證據能力；或依憑卷證資料，明確指出
    所為證據證明力之判斷如何違背經驗、論理法則）；倘僅泛
    言原判決認定事實錯誤、違背法令、量刑失之過重或輕縱，
    而未依上揭意旨指出具體事由，或形式上雖已指出具體事由
    ，然該事由縱使屬實，亦不足以認為原判決有何不當或違法
    者（例如：對不具有調查必要性之證據，法院未依聲請調查
    亦未說明理由，或援用證據不當，但除去該證據仍應為同一
    事實之認定），皆難謂係具體理由，俾與第二審上訴制度旨
    在請求第二審法院撤銷、變更第一審不當或違法之判決，以
    實現個案救濟之立法目的相契合（最高法院97年台上字第89
    2號判決意旨參照）。又量刑輕重係屬事實審法院得依職權
    自由裁量之事項，苟已斟酌刑法第57條各款所列情狀而未逾
    越法定刑度，不得遽指為違法（最高法院72年度臺上字第66
    96號判例意旨參照）。
二、本件上訴人即被告洪火角上訴意旨以：原審未考量上訴人已
    62歲，且已二年未再犯案，上訴人因年邁謀生能力日減，不
    得已才犯案，情節符合刑法第57條第1款、第2款、第4款、
    第6款、第10款刑之酌減情況，原審未審酌上訴人之情況在
    客觀上足以引起一般人同情之情狀，量刑失之過重云云。惟
    查，原審審酌被告前有竊盜之前科，素行不佳，不思以己力
    賺取財物，於本案中一再行竊，視他人財產為已物，恣意侵
    害他人權利，竊得財物不少，均未賠償被害人等之損害，造
    成被害人之損失不少，其中復有侵入住宅之方式竊取財物，
    更危害他人居住安全與隱私，兼衡被告犯後已見悔意，併參
    酌其生活況狀、品行、智識程度、犯罪之動機、目的、手段
    及侵害之程度等一切情狀，是原審業已考量刑法第57條各項
    情況，且被告所犯之五次犯行為刑法第321條第1項第2款、
    第3款之加重竊盜罪，其法定刑為6月以上5年以下有期徒刑
    之罪，被告係累犯，本應依刑法第47條第1項規定加重其刑
    ，而原審分別量處有期徒刑10月、1年2月、1年、10月、1
    年2月，應執行刑有期徒刑4年6月，已屬從輕量刑，故原審
    已在適法範圍內行使其量刑之裁量權，核無違法或不當之情
    形。刑法第59條之得酌量減輕其刑者，必須犯罪另有特殊之
    原因與環境等情，而在客觀上足以引起一般同情，即必須犯
    罪之情狀顯可憫恕，認科以法定最低度刑期猶嫌過重者，始
    有其適用；至於犯罪動機、犯罪手段或犯罪後態度等情狀，
    僅可為法定刑內從輕科刑之標準；另年齡要件為他項減輕之
    事由；均不得據為此項酌量減輕之理由（最高法院99年台上
    1289號判決意旨參照）。原判決已敘明如何依刑法第57條之
    規定審酌被告犯罪之一切情狀，而於法定刑內量處適當之刑
    ，亦已敘明被告所為竊盜犯行重大，客觀上並無足以引起一
    般人之同情，而有顯可憫恕情形，原判決未依該規定酌減其
    刑，核無不合。被告上訴理由之內容，顯未依據卷內既有訴
    訟資料或提出新事證，指摘或表明原審判決有何採證認事、
    用法或量刑等足以影響判決本旨之不當或違法，或足以影響
    原判決，構成應撤銷之具體事由，依上開說明，本件被告上
    訴顯無具體理由而不合法定程式應予駁回，並不經言詞辯論
    為之。
據上論斷，應依刑事訴訟法第367條前段、第372條規定，判決如
主文。
中    華    民    國    100   年    12    月    19    日
                  刑事第十一庭審判長法  官  許宗和
                                    法  官  沈君玲
                                    法  官  趙功恆
以上正本證明與原本無異。
不得上訴。
                                    書記官  陳佳伶
中    華    民    國   100    年    12    月    20    日